【裁判字號】    92,附民,88
【裁判日期】    920605
【裁判案由】    侵占等
【裁判全文】
臺灣高等法院刑事附帶民事訴訟判決                  九十二年度附民字第八八號
    原  告  乙○○
    被  告  甲○○
右列被告因業務侵占等案件（九十二年度上易字第八四五號），原告提起附帶民事訴
訟，請求損害賠償，本院判決如左：
    主  文
原告之訴及假執行之聲請均駁回。
    事  實
壹、原告方面：
一、聲明：(一)被告應給付原告新台幣（下同）三佰二十六萬八仟元，並自民國（下同
    ）九十二年四月二十二日起至清償日止，按年息百分之五計算之利息。(二)願供擔
    保，聲請宣告假執行。
二、陳述略稱：(一)被告侵權行為之事實引用刑事判決書所載被告之犯罪事實（如附件
    ）之記載。(二)又依福利社所扣得甲○○自九十年四月十日起至九十年五月十七日
    上之送貨單十三張及於此段時間前的貨款都已結帳完畢，而福利社每星期至少向
    金車咖啡進貨二百箱以上，故依此推算，甲○○利用上述手法所造成原告的損害
    ，實難以估計，為此請求被告賠償原告精神慰撫金二百萬元及工作損失一百二十
    六萬八千元。
貳、被告方面：
一、聲明：原告之訴駁回。
二、陳述：否認原告所指之侵權行為事實，理由引用刑事判決書所載其否認犯罪事實
    之理由。
    理  由
一、原告主張被告對其詐欺犯罪等情，業據本院刑事判決認定在案。則原告主張被告
    對其有侵權行為之事實，堪以認定。
二、惟按刑事訴訟法第四百八十七條規定「因犯罪而受損害之人，於刑事訴訟程序得
    附帶提起民事訴訟，對於被告及依民法負賠償責任之人，請求回復其損害。」、
    「前項請求之範圍，依民法之規定。」查原告雖主張因被告之侵權行為受有工作
    之損失一百二十六萬八千元，然對此損失並未舉證證實之，且依民法第一百九十
    三條第一項「不法侵害他人之身體或健康者，對於被害人因此喪失或減少勞動能
    力，或增加生活上需要時，應負損害賠償責任」之規定，以不法侵害他人之身體
    、健康者，始對被害人因此喪失或減少勞動能力或增加生活上之需要者，負損害
    賠償責任，另按對於非財產上之損害，被害人得請求賠償相當之金額者，依民法
    第一百九十五條第一項規定，亦以「因身體、健康、名譽、自由、信用、隱私、
    貞操或人格法益受不法侵害者」為限。經查本件原告所受之損害係負有支付三箱
    咖啡價金（一千零六十五元）之債務，為財產權受侵害，並非非財產權受侵害，
    從而原告請求被告賠償工作之損害及慰撫金，均為無理由，不能准許，應予駁回
    。其假執行之聲請亦無所附麗，應併予駁回。
據上論結，本件原告之訴為無理由，並依刑事訴訟法第五百零二條第一項，判決如主
文。
中      華      民      國    九十二      年      六      月    五      日
                              臺灣高等法院刑事第十四庭
                                  審判長法  官  陳  祐  輔
                                        法  官  陳  國  文
                                        法  官  蔡  國  在
右正本證明與原本無異。
不得上訴。
                                        書記官  耿  鳳  君
中      華      民      國    九十二      年      六      月    五      日


司法院資訊處製作；財團法人民間司法改革基金會備份。
